【裁判字號】    99,易,405
【裁判日期】    990730
【裁判案由】    重利
【裁判全文】
臺灣嘉義地方法院刑事判決               99年度易字第405號
公  訴  人  臺灣嘉義地方法院檢察署檢察官
被      告  甲○○
            丁○○
共     同
選任辯護人  吳啟勳律師
被      告  丙○○
選任辯護人  林俊生律師
被      告  乙○○
            庚○○
上列2人共同
選任辯護人  邱川崎律師
上列被告等因重利案件，經檢察官提起公訴（98年度偵字第6535
號），本院判決如下：
    主  文
甲○○、丁○○、丙○○、乙○○、庚○○，均無罪。
    理  由
一、本件公訴意旨略以：被告甲○○與丁○○係夫妻，共同經營
    廣益資產行銷公司（下稱廣益公司），從事土地、房產買賣
    仲介等工作，夥同被告丙○○、乙○○、庚○○等人出資放
    款，共同經營地下錢莊，並基於牟取重利之接續犯意，在「
    聯合報、求才令」廣告報紙刊登「託付無憂、廣益代書，房
    地一、二胎增貸，房屋、建、農、林、旱地，月息1.5分起
    ，立即放款，（急）可合理價位現金買斷」等，並留下聯絡
    電話：貸款：0000000000，電話：00-0000000，及聯絡地址
    ：嘉義市○○路556-3號文宣，散佈招攬不特定之生活急迫
    缺錢、急需週轉之客戶，持土地、房屋等所有權狀借款，委
    由有犯意聯絡之代書戊○○（另案簽分偵辦）分工擬定與借
    款內容不符借貸契約書（係為掩人耳目，實際則取重利）作
    為抵押債權設定，再依抵押品之價值予以放款，（實際上）
    以每借貸新臺幣（下同）1萬元，以每月為1期，收取250元
    之利息（相當月息2.5分）；另明知這些急需週轉之借款人
    已經是在與銀行根本無法借到錢，走頭無路，甚至連每月之
    利息都付不出之情況下，更以極盡狠毒之手法，與不特定之
    借款人再訂立「借款人若未依約按期繳利息時，則需另行收
    取違約金，收取方式則以每萬元每日以7元折算。」以此方
    式，變相收取更高之重利。嗣於民國96年7月份某日，告訴
    人己○○在上開報上看到上開廣告內容後，乃於（一）96年
    7月10日16時許，在嘉義市○區○○路556-3號廣益公司處，
    持其所有位於嘉義縣鹿草鄉○○○段半天小段70、82地號土
    地及嘉義縣鹿草鄉下麻村下半天9之2號房屋等之所有權狀向
    廣益公司借貸50萬元，此部分係由被告丙○○出資放款，並
    預先扣除利息，經告訴人繳交3期利息37,500元後，因再也
    無力繳息，被告甲○○等人乃趁告訴人多期無法繳交利息而
    惟恐抵押物遭拍賣之際，乃於（二）97年3月19日，在嘉義
    市○區○○路556-3號廣益公司處，再由戊○○以原設定之
    不動產作設定，另由有犯意聯絡之被告乙○○與庚○○合資
    35萬元放款予告訴人，並再扣除原先借貸款50萬元未繳利息
    、違約金、代書費及再借貸35萬元之（預扣）利息（月息2.
    5分）實拿20餘萬元，直至告訴人積欠利息、本金共計100餘
    萬元，因無力償還，而在完全未經買賣事實之情況下，遭被
    告甲○○等人將上記抵押之土地及房屋辦理過戶，而以此方
    式取得與原本顯不相當之重利。嗣經告訴人報警處理，經警
    初步調查，並移送臺灣嘉義地方法院檢察署再行調查後，始
    查知上情。因認被告甲○○、丁○○、丙○○、乙○○、庚○○涉犯刑法第344條之重利罪嫌，應論以接續犯。
二、按犯罪事實應依證據認定之，無證據不得認定其犯罪事實；
    不能證明被告犯罪者，應諭知無罪之判決，刑事訴訟法第15
    4條第2項、第301條第1項分別定有明文。次按認定不利於被
    告之事實，須依積極證據，茍積極證據不足為不利被告事實
    之認定，即應為有利於被告之認定，更不必有何有利之證據
    ；事實之認定，應憑證據，如未能發現相當證據，或證據不
    足以證明，自不能以推測或擬制之方法，以為裁判之基礎；
    且認定犯罪事實所憑之證據，雖不以直接證據為限，間接證
    據亦包括在內，然而無論直接證據或間接證據，其為訴訟上
    之證明，須於通常一般之人均不致有所懷疑，而得確信其為
    真實之程度者，始得據為有罪之認定，倘其證明尚未達到此
    一程度，而有合理之懷疑存在而無從使事實審法院得有罪之
    確信時，即應由法院為諭知被告無罪之判決（最高法院30年
    上字第816號、40年台上字第86號、76年台上字第4986號判
    例意旨參照）。又按刑法第344條重利罪成立之要件為(一)乘
    人急迫、輕率或無經驗，貸以金錢或其他物品，(二)取得與原
    本顯不相當之重利。在第一條件，係指明知他人出於急迫、
    輕率或無經驗，而利用機會故為貸與，在第二條件，係指就
    原本利率、時期核算及參酌當地之經濟狀況，較之一般債務
    之利息，顯有特殊之超額者而言（最高法院27年上字第520
    號判例意旨參照）。
三、按被告以外之人於審判外之言詞或書面陳述，除法律有規定
    者外，不得作為證據。當事人、代理人或辯護人於法院調查
    證據時，知有第159條第1項不得為證據之情形，而未於言詞
    辯論終結前聲明異議者，視為有前項之同意。被告以外之人
    於偵查中向檢察官所為之陳述，除顯有不可信之情況者外，
    得為證據。刑事訴訟法第159條第1項、第159條之5第2項、
    第159條之1第2項分別定有明文。查檢察官、被告甲○○、
    丁○○、丙○○、乙○○、庚○○及辯護人對於證人戊○○
    於警詢時之陳述，未於言詞辯論終結前聲明異議，本院審酌
    其言詞陳述作成時之情況，核無違法取證或其他瑕疵，認為
    以之作為證據為適當，是其此部分之陳述，應有證據能力。
    又告訴人、證人戊○○於檢察官依法訊問並命具結之證詞，
    本院審酌其等於陳述時之外在環境及情況，並無顯有不可信
    之情況，從而其等此部分之證述，亦有證據能力。至告訴人
    於警詢時之陳述，係被告以外之人於審判外之陳述，屬傳聞
    證據，被告甲○○、丁○○、丙○○、乙○○、庚○○之辯
    護人並於本院準備程序時爭執其證據能力，是其此部分之陳
    述，應認無證據能力。告訴人、證人戊○○於偵查中並無依
    法不得令其具結之情形，檢察官訊問時並未命其具結部分之
    陳述，亦無證據能力。
四、檢察官認被告甲○○、丁○○、丙○○、乙○○、庚○○成
    立上揭犯行，無非係以被告5人之供述、告訴人之證述，及
    卷附廣告內容、利息、違約金計算明細表、告訴人於99年5
    月24日提出之文件等為其論據。訊據被告甲○○、丁○○、
    丙○○、乙○○、庚○○均堅決否認有何重利之犯行：
  (一)被告甲○○辯稱：當時伊介紹己○○向其他被告借錢，2次
    借款都是伊交付給己○○的，第1次交70萬元給他，第2次交
    35萬給他，利息是年息百分之3.5左右，違約金每萬元每日7
    元，利息加違約金1萬元每月收百分之2.5左右，總共1年是
    百分之30。當初伊有問己○○、丙○○，大家同意後才請戊○○寫契約書，之前伊仲介別人借款的時候，有看過契約都
    會約定違約金，只要按月繳息就不用收違約金，違約金收多
    少是雙方同意的，當初己○○過來找伊問伊有沒有比較便宜
    的利息借他，若己○○有照時間繳息的話，就不用收違約金
    了，違約金之所以訂定這麼高是要督促他按時繳息。己○○
    先後付了3萬多元，因為他繳息不正常，應該先扺違約金，
    再抵利息，這3萬多元沒有含利息，他每次來都交7、8千或1
    萬多元。35萬元借款沒有扣利息、違約金，己○○實拿35萬
    元，他後來還丙○○20萬元，代書費是他支付給戊○○的等
    語。
  (二)被告丁○○辯稱：己○○借款的時候伊沒有在場，伊不清楚
    利息、違約金如何計算。伊主要工作是家庭主婦，伊下午要
    帶小孩，己○○下午從那邊經過，碰過伊1、2次，叫伊轉交
    給伊先生甲○○，他繳錢時很匆忙，放著就走了，收的錢伊
    不清楚是什麼，因為伊沒有在跟他們接觸這個事情，伊沒有
    跟他說那是利息或違約金，伊跟伊先生說這是許先生拿過來
    轉交的等語。
  (三)被告丙○○辯稱：伊有借己○○50萬元，沒有預扣利息，總
    共收了3萬多，甲○○跟伊說那是違約金，伊不知道如何計
    算的，那是甲○○幫伊處理的，伊都委託他，伊沒有收到利
    息等語。
  (四)被告乙○○辯稱：甲○○和伊是好朋友，他說有人要賣房子
    沒有辦法塗銷，要伊幫忙，當時伊錢不夠，剛好庚○○在伊
    那邊，伊問庚○○是否可以出15萬元，伊出20萬元，伊只是
    想說要幫他，契約是庚○○出名，甲○○有跟伊說利息以中
    央銀行利率約百分之3.5左右，違約金1萬元每日7元，伊沒
    有想說可以收利息、違約金，伊都沒有收到利息等語。
  (五)被告庚○○辯稱：伊不認識甲○○，是乙○○找伊的，伊出
    15萬元，利息、違約金是當初簽約時契約上面有寫，伊是委
    託乙○○處理，伊沒有收到利息等語。
五、經查：
  (一)被告甲○○與丁○○係夫妻，被告甲○○在嘉義市○區○○
    路556-3號經營廣益公司，從事土地、房產買賣仲介等工作
    ，委由被告丁○○在聯合報、求才令刊登「託付無憂、廣益
    代書，房地一、二胎增貸，房屋、建、農、林、旱地，月息
    1.5分起，立即放款，（急）可合理價位現金買斷，貸款：
    0000000000，電話：00-0000000，嘉義市○○路556-3號」
    廣告，招攬不特定客戶，持土地、房屋等所有權狀設定抵押
    權借款等情，業據被告甲○○、丁○○於本院審理時所供承
    ，並有求才令廣告1份附卷可稽（見警卷第36頁），足認被
    告甲○○有刊登廣告仲介借款。
  (二)於96年7月份某日，告訴人看到上開廣告內容後，於96年7月
    10日16時許，在廣益公司，持其所有位於嘉義縣鹿草鄉○○○段半天小段70、82地號土地及嘉義縣鹿草鄉下麻村下半天
    9之2號房屋等之所有權狀，由廣益公司仲介向被告丙○○借
    貸50萬元，委由代書戊○○擬定借貸契約書作為抵押債權設
    定，再依抵押品之價值予以放款，借款除約定利息外，另約
    定借款人若未依約按期繳利息時，則需另行收取違約金，告
    訴人先後繳交37,500元。告訴人又於97年3月19日，在廣益
    公司，由被告乙○○與庚○○合資35萬元借款予告訴人，仍
    委由戊○○擬定借貸契約書，以上揭不動產為抵押債權設定
    ，約定上揭同一條件之利息及違約金等情，並經被告甲○○
    、丙○○、乙○○、庚○○於本院審理時所供承不諱，且據
    告訴人、證人戊○○於本院審理時結證綦詳（見本院卷第13
    0-132、144頁），另有抵押權設定契約書、鹿草鄉○○○段
    半天小段70、82地號土地登記第一類謄本、鹿草鄉○○○段
    半天小段29建號建物登記第一類謄本、96年7月10日、97年3
    月19日借貸契約書各1份附卷可憑（見偵卷第28、30-36、38
    頁），足見告訴人向被告丙○○、乙○○及庚○○借款，依
    借貸契約書需繳交利息及違約金，告訴人並已繳交37,500元
    予被告丙○○。
  (三)告訴人因積欠被告丙○○之借款無力償還，同意將上揭設定
    抵押之土地及房屋過戶登記予被告丙○○，被告丙○○出售
    後，並代為償還上開房地積欠臺灣銀行之借款200多萬，及
    告訴人積欠被告乙○○、庚○○之借款等情，已據被告甲○○、丙○○、乙○○、庚○○於本院審理時供承不諱，另經
    告訴人、證人戊○○於本院審理時結證屬實（見本院卷第13
    3、147頁），復有97年7月11日、97年10月21日承諾書、98
    年3月24日交屋證明書各1份在卷可參（見警卷第38-40頁）
    ，足認告訴人將上揭房地過戶登記予被告丙○○後，已清償
    上開全部之債務。
  (四)依告訴人於本院審理時結證稱：向丙○○借款前，伊有跟吳
    如玲借過年息百分之36的2胎等語（見本院卷第143、153頁
    ），足見告訴人向被告丙○○借款前，已經有借款經驗，並
    非在無經驗之情況下借款。又告訴人於本院審理時結證稱：
    伊發現吳如玲的利息比較貴，找甲○○借比較便宜的還吳如
    玲等語（見本院卷第146頁），益見告訴人係考量本件借款
    利息較其先前借款利息便宜而為借款，於借款時早經權衡輕
    重得失，並非在輕率之情況下借款。況且，告訴人於本院審
    理時結證稱：伊當時主要的考量是利息比較低一點，省下來
    的利息錢可以用來生活等語（見本院卷第154頁），是告訴
    人並非在急迫之情況下借款。故公訴人所舉證據，不足以證
    明被告等人確有趁告訴人急迫、輕率或無經驗之際，故為貸
    予金錢之情形。
  (五)雖公訴意旨認本件2次借款時均預扣利息，告訴人並於偵查
    時結證稱：50萬元第1期有預扣利息，金額忘了等語（見偵
    卷第8頁），於本院審理時結證稱：35萬元部分有預收3個月
    利息等語（見本院卷第161頁），然證人戊○○於本院審理
    時結證稱：當場有交付50萬元、35萬元，是甲○○拿給己○○點收的等語（見本院卷第131-132頁），而卷附96年7月10
    日借貸契約書（見偵卷第30頁），記載「茲收現金新臺幣伍
    拾萬元整，簽收人：己○○」；97年3月19日之借貸契約書
    （見偵卷第38頁），記載「茲收現金新臺幣參拾伍萬元整，
    簽收人：己○○」，是告訴人證述借款時有預扣利息，已難
    令人採信。再者，對於被告丙○○是否有收取利息乙節，雖
    告訴人於本院審理時結證稱：伊每個月拿按照月息百分之2.
    5計算的金額過去，拿了幾個月沒有製作紀錄，伊拿去認為
    那是要支付利息的，伊拿去就說是這個月的利息，丁○○就
    收下了等語（見本院卷第157、160頁），然被告甲○○、丁○○、丙○○均否認係支付利息，且告訴人與被告甲○○於
    98年10月27日對話時，經被告甲○○徵得告訴人同意錄音，
    告訴人稱其支付之3萬多元係違約金，並非利息乙節，業經
    本院當庭勘驗錄音帶屬實，製有勘驗筆錄、對話譯文各1份
    在卷足考（見本院卷第129、200-201頁），核與告訴人於本
    院審理時之上揭證述不一致。雖告訴人於本院審理時結證稱
    ：伊那時生活也是有困難，去找甲○○借錢看看，所以伊就
    配合他說月息百分之2.5有包含違約金，後來他又借了伊2萬
    5千元，都寫借據，他說有錢再拿來還，有寫利息，伊現在
    還沒有還等語（見本院卷第160頁），表示係配合被告甲○○之要求而為上揭對話，然告訴人既在利害關係之情況下，
    得任意變更自己之陳述，則其於本院審理時上揭不利於被告
    等人之證述可信性，已有可疑。又告訴人於本院審理時結證
    稱：伊借35萬元，還給原來向丙○○以垂楊路借貸的20萬元
    ，伊印象中還有拿代書費用、設定費用等語（見本院卷第
    144、159頁），足徵告訴人借款35萬元係借新債清償舊債，
    塗銷20萬元抵押負擔，及支付代書、設定抵押等費用，其既
    減少債務，怎能謂其未拿到借款，不能逕將其消極的減少之
    債務，歸諸於貸與人巧取利息所得。
  (六)雖公訴意旨認告訴人借款時，係每1萬元，每月為1期，收取
    250元之利息（相當月息2.5分），且告訴人於本院審理時結
    證稱：我們雙方都講好了月息百分之2.5等語（見本院卷第
    156頁），並提出利息、違約金計算明細表1份為證（見偵卷
    第124頁）。
  1.告訴人於98年10月27日與被告甲○○對話時，表示月息百分
    之2.5係包含違約金，有上揭對話錄音譯文1份附卷可考（見
    本院卷第200頁），且告訴人於98年9月11日偵查時亦結證稱
    ：「（問：好，己○○我先問你喔，你跟，你在96年7月10
    日向丙○○借50萬元，利息怎麼算？利息怎麼算？）利息，
    他是，2分半。」「（問：2分半是多少錢？）2分半他是那
    個包括違約金，就是沒有繳的話就算在裏面。」「（問：算
    在裏面？包括違約金？沒有繳的話算在裏面，這樣多少錢？
    ）多少錢我不是很清楚。」等語，業經本院當庭勘驗偵查錄
    影光碟屬實，製有勘驗筆錄、偵查譯文各1份在卷足考（見
    本院卷第129、203-204頁），是其證述前後不一致，雖告訴
    人於本院審理時結證稱：因為伊偵查當天確實都沒有資料，
    所以就誤以為有包含違約金等語（見本院卷第147頁），然
    其上揭於本院審理時之證述是否可採，已非無疑。
  2.告訴人於本院審理時結證稱：伊借35萬元那天，戊○○在廣
    益公司拿給伊利息、違約金計算明細表等語（見本院卷第15
    5頁），然證人戊○○於本院審理時結證稱：這張不是伊製
    作的，伊確定不是伊交給己○○的等語（見本院卷第133頁
    ），且觀諸卷附利息、違約金計算明細表（見偵卷第124頁
    ），並未有何人名義製作之記載，則上開利息、違約金計算
    明細表，是否果為證人戊○○製作，即有可疑，尚難以利息
    、違約金計算明細表證明本件借款月息為百分之2.5。
  3.卷附96年7月10日、97年3月19日借貸契約書（見偵卷第30、
    38頁），均記載「利息依照中央銀行基本放款利率為準，違
    約金每萬元以每日七元折算」等語，核與上揭告訴人於偵查
    時之證述相符，是告訴人於本院審理時證述月息百分之2.5
    ，委無可採，故檢察官此部分之認定尚有未合，則本件借款
    約定利息依照中央銀行基本放款利率為準，縱認本件被告等
    人業已收取利息，尚難認係取得與原本顯不相當之重利。
  (七)所謂超額之利息，是否係顯不相當之重利，應就原本與利息
    ，行為時與行為地之借貸習慣以及金融市場動態等，作客觀
    認定，不可僅以超過法定之利息標準，即認為與原本顯不相
    當之重利。而民間利息通常為月息2、3分（即百分之2、3）
    ，此為一般有民間資金往來經驗者所熟知。最高法院84年度
    台上字第5061號、87年度台上字第3443號裁判，亦均認為超
    過月息3分（即超過年息百分之36）始為顯不相當之重利。
    告訴人於本院審理時結證稱：伊認為月息百分之2.5合理，
    沒有重利的問題等語（見本院卷第156、158頁），證人戊○○於本院審理時結證稱：一般民間借貸年利率百分之30以下
    等語（見本院卷第140頁），是縱依告訴人於本院審理時之
    證述認定本件月息為百分之2.5亦即年息百分之30，衡諸現
    時社會一般交易習慣，尚不能認屬一般人無法接受之顯不相
    當程度，且年息百分之30，並未超過年息百分之36，揆諸上
    揭判決，亦難認係與原本顯不相當之重利，是不得以年利率
    超過民法最高法定利率年息百分之20以上，即認構成重利罪
    。
  (八)至告訴人於本院審理時結證稱：房地伊投資了約600萬。伊
    當時同意過戶給丙○○時，沒有探聽過市價。伊搬家那幾天
    ，有看到西北房屋拍賣伊房子的看板，開價595萬元，所以
    伊估算過戶當時伊房、地價值600多萬應該沒有錯等語（見
    本院卷第152-153、158頁），然證人戊○○於本院審理時結
    證稱：伊做代書，也有從事不動產經紀人，己○○的鹿草農
    地，2分地約100萬，加上建築物總共大約300萬元等語（見
    本院卷第140頁），且告訴人上揭房地前經本院拍賣時經鑑
    定價值為2,702,800元，有不動產估價報告書、本院民事執
    行處97年10月15日嘉院和97執毅字第23590號不動產拍賣最
    低價額通知各1份附卷可考（見97年度執字第23590號卷第25
    -30頁），參以告訴人過戶時並未查訪當時之市價，則告訴
    人證述上開房地過戶時之市值為600萬，尚屬無據。又告訴
    人雖僅積欠被告丙○○借款50萬元及利息、違約金，然被告
    丙○○代為清償告訴人積欠臺灣銀行之借款200多萬元，及
    被告乙○○、庚○○之借款，已詳如前述，則被告丙○○過
    戶登記取得上揭不動產，其價格並無顯不相當之情形。
  (九)被告丙○○於過戶後，出售上揭不動產予陳勝榮，價格為28
    0萬元乙節，並據證人戊○○於本院審理時結證稱：後來丙○○賣給其他人，是伊辦理的，賣280萬元，差不多市價行
    情等語（見本院卷第140-141頁），復有不動產買賣契約書
    1份在卷足參（見偵卷第44-45頁），是被告丙○○出售之價
    格與當時之市價相差不遠。況且，依民法第873條之1規定：
    「約定於債權已屆清償期而未為清償時，抵押物之所有權移
    屬於抵押權人者，非經登記，不得對抗第三人。」「抵押權
    人請求抵押人為抵押物所有權之移轉時，抵押物價值超過擔
    保債權部分，應返還抵押人；不足清償擔保債權者，仍得請
    求債務人清償。」「抵押人在抵押物所有權移轉於抵押權人
    前，得清償抵押權擔保之債權，以消滅該抵押權。」雖告訴
    人於本院審理時結證稱：伊覺得賣280萬元，是賣便宜了，
    這個價錢不合理等語（見本院卷第158頁），惟告訴人若有
    證據可證明被告丙○○實際出售價值超過280萬，即其上揭
    不動產抵押物出售價值超過借款及告訴人丙○○代為清償之
    債務，亦是依法請求被告丙○○返還，尚難以告訴人認定上
    揭抵押物所有權移轉之約定不合理，即認被告等人涉有重利
    犯行。
  (十)雖公訴意旨認被告丙○○、乙○○及庚○○於借款時約定違
    約金，係變相收取更高之重利，然民法第250條規定：「當
    事人得約定債務人於債務不履行時，應支付違約金。」「違
    約金，除當事人另有訂定外，視為因不履行而生損害之賠償
    總額。其約定如債務人不於適當時期或不依適當方法履行債
    務時，即須支付違約金者，債權人除得請求履行債務外，違
    約金視為因不於適當時期或不依適當方法履行債務所生損害
    之賠償總額。」是本件借款約定違約金，並非法所不許。再
    者，告訴人於本院審理時結證稱：伊知道利息與違約金不同
    ，沒有按期繳利息時要支付違約金，伊若按期繳就不用支付
    違約金，伊認知上面是認為利息月息百分之2.5，違約金另
    外算等語（見本院卷第156-157頁），證人戊○○於本院審
    理時結證稱：繳息不正常情況下要交違約金等語（見本院卷
    第139頁），是利息係告訴人在借款未清償前，須按期支付
    之金額，而違約金則是告訴人於債務不履行時，應依約支付
    之金額，2者性質迥不相同，不能混為一談，又告訴人於本
    件只要按期支付利息，即無庸支付違約金，故告訴人在借款
    清償前，雖應按期支付利息，然非必需支付違約金，尚難以
    本件借款時有違約金之約定，即認定係變相收取更高之重利
    。況且，告訴人若認上揭約定之違約金額過高，得依民法第
    252條規定，請求法院減至相當之數額，不能逕將違約金計
    入利息，認定被告等人有收取重利之犯行。
  (十一)綜上所述，被告甲○○、丁○○、丙○○、乙○○、庚○○
    所為殊難認符合上揭重利之要件，自不能遽以刑法第344條
    重利罪相繩。
六、檢察官所舉之上揭證據，不足以證明被告甲○○、丁○○、
    丙○○、乙○○、庚○○有重利之犯行，此外，復查無其他
    積極證據足資證明被告5人有檢察官所指之重利犯行，是應
    認被告5人罪嫌尚有不足，爰均為無罪之諭知。
據上論斷，依刑事訴訟法第301條第1項，判決如主文。
本案經檢察官曹合一到庭執行職務。
中    華    民    國    99    年    7     月    30    日
                   刑事第二庭  法  官  卓春慧
以上正本證明與原本無異。
如不服本判決應於收受判決後10日內向本院提出上訴書狀，並應
敘述具體理由；其未敘述上訴理由者，應於上訴期間屆滿後20日
內向本院補提理由書（均須按他造當事人之人數附繕本）「切勿
逕送上級法院」。告訴人或被害人如對於本判決不服者，應具備
理由請求檢察官上訴，其上訴期間之計算係以檢察官收受判決正
本之日期為準。
中    華    民    國    99    年    7     月    30    日
                               書記官  李玫娜

司法院資訊處製作；財團法人民間司法改革基金會備份。
